【裁判字號】    94,易,643
【裁判日期】    950126
【裁判案由】    竊盜等
【裁判全文】
臺灣屏東地方法院刑事判決               94年度易字第643號
公  訴  人  臺灣屏東地方法院檢察署檢察官
被      告  乙○○
                    （現於臺灣高雄第二監獄執行中）
            戊○○
                    （現於臺灣屏東監獄執行中）
            己○○
                    （現於臺灣屏東監獄竹田分監執行中）
            庚○○
                    （現於臺灣屏東監獄竹田分監執行中）
上列被告因竊盜等案件，經檢察官提起公訴（93年度偵字第6153
號、94年度偵字第1307號、第2618號），被告於準備程序中就被
訴事實為有罪之陳述，經本院合議庭裁定改以簡式審判程序審理
，判決如下：
    主  文
乙○○連續結夥3 人以上，攜帶兇器，踰越門扇竊盜，處有期徒
刑拾月。扣案之鐵剪及未扣案之螺絲起子各壹把均沒收。
戊○○收受贓物，處有期徒刑貳月，如易科罰金，以佰元折算
壹日。
己○○共同搬運贓物，累犯，處有期徒刑月，如易科罰金，以
佰元折算壹日。
庚○○共同搬運贓物，處有期徒刑貳月，如易科罰金，以佰元
折算壹日。
    事  實  及  理  由
一、犯罪事實：
  乙○○與鄭凱元共同基於意圖為自己不法所有之概括犯意聯
    絡，與具有同一犯意聯絡之潘崑明（鄭凱元、潘崑明竊盜部
    分均由檢察官另行偵結），於民國93年6 月20日13時許，共
    同前往屏東縣獅子鄉古道巷60號屏東縣潮州鎮農會之農民教
    育休閒活動中心，乙○○自該活動中心大門之鐵欄杆間縫隙
    進入，鄭凱元及潘崑明則翻越該大門進入後，即由潘崑明持
    其所有客觀上足對人之生命、身體、安全構成威脅具有危險
    性，可作為兇器使用之鐵剪1 把，剪斷潮州鎮農會所有之電
    纜線2 條後，再由潘崑明、鄭凱元與乙○○一同收拾電纜線
    ，得手後乙○○與鄭凱元即先行離開現場，潘崑明則另外自
    行竊取電纜線約5 條。嗣鄭凱元於同日19時許，聯絡友人庚○○前往載運，庚○○遂邀同己○○，由己○○駕駛其所有
    車牌號碼6258-JL 號自用小貨車搭載庚○○前往，庚○○與
    己○○抵達前址後，明知前開電纜線均係乙○○、鄭凱元、
    潘崑明竊盜所得之物，仍基於搬運贓物之犯意聯絡，共同將
    前開電纜搬運至自小貨車上，再運至乙○○位於屏東縣新園
    鄉○○村○○路95號住處前之老人活動中心廣場上。戊○○
    亦明知前開電纜線係乙○○、鄭凱元、潘崑明竊盜所得之物
    ，仍基於收受贓物之犯意，於同日24時許至翌日凌晨，在上
    開廣場上，與鄭凱元、潘崑明一同剝除前開電纜線之外皮，
    而取其內之金屬，再由潘崑明持往變賣，所得款項新臺幣（
    下同）3 千餘元均交予乙○○。嗣經警調閱上開潮州鎮農會
    活動中心之監視器光碟始循線查悉上情，並扣得前開鐵剪1
    把。
  乙○○、鄭凱元承前意圖為自己不法所有之概括犯意聯絡，
    於93年10或11月間某日上午10時許，在位於屏東縣獅子鄉○○村○○○○路旁由甲○○經營之「小米酒」小吃部，由乙○○在外把風，鄭凱元則自未密合之鐵門縫隙進入該店內，
    並持其所有客觀上足對人之生命、身體、安全構成威脅具有
    危險性，可作為兇器使用之螺絲起子1 把，撬開店內之卡拉
    OK 點 唱機，竊取其內之零錢約2 千多元及店內之香煙若干
    ，得手後即離去。
  乙○○、鄭凱元復承前意圖為自己不法所有之概括犯意聯絡
    ，於93年12月7 日深夜，共同前往屏東縣東港鎮○○路○ 段
    100 巷63號丁○○之住處，由未上鎖之大門進入該住宅後（
    侵入住宅部分未據告訴），即徒手竊取丁○○所有之白金戒
    指1 枚、電漿電視1 臺、喇叭1 個。嗣經丁○○報警後，於
    乙○○位於屏東縣新園鄉○○鄉○○路95號之住處扣得電漿
    電視1 台、喇叭1 個，並於該處查獲鄭凱元，自其手上扣得
    白金戒指1 枚。
  案經屏東縣警察局移送及屏東縣警察局東港分局報告臺灣屏
    東地方法院檢察署檢察官偵查起訴。
二、證據：
    前揭犯罪事實，業據被告乙○○、庚○○、己○○、戊○○
    坦承不諱，核與證人即共犯鄭凱元、潘崑明證述渠等於犯罪
    事實之時、地與乙○○共同竊取電纜線後，由庚○○、己○○載運，及戊○○剝取金屬等情節，及證人鄭凱元另證述
    其與乙○○於犯罪事實、之時、地共同竊盜之情節大致
    相符，並經證人即被害人甲○○、丁○○、潮州鎮農會職員
    丙○○證述遭竊情節綦詳，且有贓物認領保管單1 紙、監視
    攝影光碟暨翻拍照片16幀、現場照片20幀附卷可稽，被告4
    人自白與事實相符，堪可採信。本件事證明確，被告犯行洵
    堪認定。
三、論罪科刑部分；
    按刑法第321 條第1 項第3 款之攜帶兇器竊盜罪，係以行為
    人攜帶兇器竊盜為其加重條件，此所謂兇器，其種類並無限
    制，凡客觀上足對人之生命、身體、安全構成威脅，具有危
    險性之兇器均屬之，且祇須行竊時攜帶此種具有危險性之兇
    器為已足，並不以攜帶之初有行兇之意圖為必要，最高法院
    79年台上字第5253號著有判例可資參照。查鐵剪、螺絲起子
    均為具有相當鋒利程度或硬度之金屬器具，係足以殺傷人生
    命、身體之器械，顯為具有危險性之兇器，是被告乙○○與
    鄭凱元、潘崑明共同攜帶鐵剪竊取電纜、又與鄭凱元共同攜
    帶螺絲起子竊盜，雖僅係將該鐵剪、螺絲起子作為行竊之工
    具，自始並無用以行兇之意圖，仍應該當攜帶兇器竊盜罪。
    核被告乙○○所為犯罪事實部分犯行，係犯刑法第321 條
    第1 項第2 款、第3 款、第4 款之結夥3 人以上、攜帶兇器
    、踰越門扇竊盜罪，此犯行檢察官漏未論及踰越門扇部分，
    應予補充，又被告3 人所竊取之電纜線，並非經營供給電能
    之事業者所架設，尚無電業法第105 條之適用，併此敘明；
    犯罪事實部分係犯同條項第3 款之攜帶兇器竊盜罪；犯罪
    事實部分則係犯同條項第1 款之夜間侵入住宅竊盜罪；被
    告戊○○所為，係犯刑法第349 條第1 項之收受贓物罪；被
    告己○○與庚○○所為，則係犯刑法第349 條第2 項之搬運
    贓物罪。被告乙○○與鄭凱元、潘崑明就犯罪事實之竊盜
    犯行，被告乙○○與鄭凱元就犯罪事實、之竊盜犯行，
    被告己○○與庚○○就搬運贓物之犯行，有行為分擔及犯意
    聯絡，均為共同正犯。又被告乙○○3 次加重竊盜犯行，時
    間緊接，所犯基本構成要件相同之罪名，顯係基於概括犯意
    反覆為之，應依連續犯之規定，論以情節較重之結夥3 人以
    上、攜帶兇器、踰越門扇竊盜一罪，並加重其刑。被告己○○前因違反毒品危害防制條例案件，經本院以89年度易字第
    1480號判決判處有期徒刑7 月確定，於92年8 月24日執行完
    畢，有臺灣高等法院被告前案紀錄表1 份為憑，其於有期徒
    刑執行完畢後，5 年以內再犯本件有期徒刑以上之罪，為累
    犯，應依刑法第47條規定加重其刑。爰審酌被告乙○○、戊○○、己○○、庚○○均素行不佳，且正值青壯年，乙○○
    因一己貪念，造成他人財產損失，戊○○、己○○、庚○○
    則助長竊盜歪風，致使贓物追索困難，惟所造成損害非鉅，
    且犯後均能坦承犯行之態度等一切情狀，各量處如主文所示
    之刑。至扣案之鐵剪1 把，為共犯潘崑明所有用以行竊之物
    ，業經證人潘崑明及被告乙○○供明在卷，又未扣案之螺絲
    起子1 把，則據被告乙○○供稱係鄭凱元所有用以行竊之物
    ，且並無證據顯示業已滅失，均應依刑法第38條第1 項第2
    款之規定宣告沒收之。
據上論斷，應依刑事訴訟法第299 條第1 項前段、第273 條之1
第1 項，刑法第28條、第56條、第321 條第1 項第1 款、第2 款
、第3 款、第4 款、第349 條第1 項、第2 項、第47條、第41條
第1 項前段、第38條第1 項第2 款，罰金罰鍰提高標準條例第1
條前段、第2條，判決如主文。
本案經檢察官葉容芳到庭執行職務。
中    華    民    國    95    年    1     月    26    日
                  刑事第五庭    法  官   李宜娟
以上正本證明與原本無異。
如不服本判決應於收受本判決送達後10日內向本院提出上訴書狀
，其未敘述上訴理由者，並得於提起上訴後10日內向本院補提理
由書狀（均須按他造當事人之人數附繕本）「切勿逕送上級法院
」
中    華    民    國    95    年    1     月    27    日
                                書記官   林香如
附錄本案論罪科刑法條
刑法第321條第1項
犯竊盜罪而有左列情形之一者，處6 月以上、5 年以下有期徒刑
：
一  於夜間侵入住宅或有人居住之建築物、船艦或隱匿其內而犯
    之者。
二  毀越門扇、牆垣或其他安全設備而犯之者。
三  攜帶兇器而犯之者。
四  結夥三人以上而犯之者。
五  乘火災、水災或其他災害之際而犯之者。
六  在車站或埠頭而犯之者。
刑法第349條
收受贓物者，處3 年以下有期徒刑、拘役或五百元以下罰金。
搬運、寄藏、故買贓物或為牙保者，處5 年以下有期徒刑、拘役
或科或併科1 千元以下罰金。
因贓物變得之財物，以贓物論。


司法院資訊處製作；財團法人民間司法改革基金會備份。
